【裁判字號】    89,交易,120
【裁判日期】    890713
【裁判案由】    過失致死
【裁判全文】
臺灣高雄地方法院刑事判決                        八十九年度交易字第一二號
    公  訴  人  臺灣高雄地方法院檢察署檢察官
    被      告  乙○○
右列被告因過失致死案件，經檢察官提起公訴（八十八年度偵字第二五○四二號），
本院判決如左：
    主  文
乙○○因過失致人於死，處有期徒刑玖月。緩刑參年。
    事  實
一、乙○○考領有普通小型車駕駛執照，於民國（下同）八十八年十月九日上午八時
    五分許，駕駛車牌號碼ＹＴ—○五七九號自用小客車，自其住處即位於高雄市○
    ○區○○路「家天下大樓」後方（即高雄市○○路二五六巷）之地下停車場駛出
    ，該大樓清潔工蔡明進於出口處左前方幫忙指揮，乙○○本應注意行車起步前，
    應顯示方向燈，注意前後左右有無障礙或車輛行人，並應讓行進中之車輛行人優
    先通行，而當時天氣晴朗、日間自然光線，又無障礙或其他缺陷，而依其智識、
    能力，又無不能注意之情事，乃乙○○竟疏未為此注意，貿然駛出上開地下停車
    場，適有張天明騎乘車牌號碼一一三—一○九五號重型機車，沿漢民路二五六巷
    由南往北方向駛來，乙○○見狀，一時閃煞不及，其車右前方與張天明之機車左
    側發生撞擊後，其車復撞及蔡明進，致蔡明進肝臟破裂合併出血性休克，經送醫
    後仍不治死亡。乙○○於肇事後，犯行未被發覺前，主動向前往處理之員警坦承
    肇事並接受裁判。
二、案經高雄市政府警察局小港分局移送臺灣高雄地方法院檢察署檢察官偵查起訴。
    理  由
一、訊據被告乙○○對於上揭時、地，與證人張天明發生車禍，及被害人蔡明進死亡
    之事實，固不否認，惟矢口否認被害人之死亡與上開車禍有何因果關係，辯稱：
    蔡明進當時站在伊對面的圍牆那邊，伊並沒有撞到蔡明進，況且蔡明進也沒有外
    傷，其死亡與車禍應該沒有任何關聯云云。經查：（一）本件被告駕車自其住處
    之地下停車場駛出時，因疏未注意起駛前讓行進中之由證人張天明騎乘之機車先
    行，致與張天明發生車禍乙情，業據證人張天明於警訊陳述綦詳，並有道路交通
    事故調查報告表、事故現場照片附卷可稽；而被告在撞擊證人張天明所騎乘之機
    車後，其車復撞及被害人乙節，亦據被告於警訊自承甚明（見八十八年十月九日
    交通事故現場談話紀錄表），核與證人張天明於警訊所言大致相符。（二）另本
    件被害人蔡明進於經撞擊後，其身體並無外傷，固有驗斷書在卷可參，惟被害人
    於車禍發生後，經送高雄市立小港醫院急救，該院曾為其做斷層檢查，被害人的
    確受有肝臟破裂之傷害，且因撞擊致受此傷害，並不一定會有外傷產生，有時無
    外傷，亦可能肝臟破裂等情，業經鑑定人（即本件相驗之法醫師）洪富雄陳述甚
    明，並有高雄市立小港醫院診斷證證明書附於警卷可稽。因之，本件被害人之死
    亡，因係肇因於被告駕車之撞擊至為灼然。從而，被告上開所辯，顯為事後圖卸
    之詞，委無可採。
二、按行車起步前，應顯示方向燈，注意前後左右有無障礙或車輛行人，並應讓行進
    中之車輛行人優先通行，道路交通安全規則第八十九條第六款著有明文，此為一
    般駕駛人所應注意並確實遵守之事項，被告既領有駕駛執照，自應知之甚詳。又
    依道路交通事故調查報告表所載及現場照片所示，本件車禍發生當時天氣晴朗、
    日間自然光線，又無障礙或其他缺陷，而依被告之智識、能力，復無不能注意之
    情事，乃被告竟疏未為此注意，因而肇事，其駕駛行為有過失至為明確。又被害
    人確因本件車禍致其死亡，已如上述，並有相驗屍體證明書、驗斷書及勘驗筆錄
    各乙份在卷可憑，是被告未盡前開注意義務與被害人死亡間，顯有相當因果關係
    。綜上所述，本件事證已臻明確，被告過失犯行洵堪認定。
三、核被告乙○○所為，係犯刑法第二百七十六條第一項之過失致人於死罪。被告於
    肇事後，犯行未被發覺前，主動向前往處理之員警坦承肇事並接受裁判之情，有
    職務報告書附卷可憑，並經證人（即當時處理員警）甲○○到庭證述綦詳，堪認
    其所為已符合刑法自首之要件，茲依法減輕其刑。爰審酌被告係一時不慎致罹刑
    章，及其過失情節、所造成之損害、犯後在庭態度尚稱良好，且已與被害人家屬
    達成民事和解（有和解書在卷可參）等一切情狀，量處如主文所示之刑。又被告
    前未曾受有期徒刑以上刑之宣告，有臺灣高等法院被告全國前案紀錄表附卷可證
    ，素行堪稱良好，諒其經此偵審程序，當知警惕，應無再犯之虞，本院衡情認被
    告所受之宣告刑，以暫不執行為適當，併為緩刑三年之諭知，以啟自新。
據上論斷，應依刑事訴訟法第二百九十九條第一項前段，刑法第二百七十六條第一項
、第七十四條第一款、第六十二條前段，罰金罰鍰提高標準條例第一條前段，判決如
主文。
本案經檢察官王俊力到庭執行職務。
中      華      民      國    八十九    年      七      月     十三     日
                                  臺灣高雄地方法院交通法庭
                                      法  官   徐美麗
右正本證明與原本無異。
如不服本判決，應於判決送達後十日內，向本院提出上訴狀。
                                      書記官    賴易詮
中    華    民    國      八十九      年      七      月      十四      日


司法院資訊處製作；財團法人民間司法改革基金會備份。
